臺灣彰化地方法院民事裁定
111年度抗字第29號
抗  告  人  陳汝烜  


            陳汝煌  
            陳惠美  

相  對  人  陳鴻志  
上列當事人間聲請本票裁定事件，抗告人對於民國111年3月16日
本院簡易庭111年度司票字第306號裁定提起抗告，裁定如下：
    主  文
抗告駁回。
抗告程序費用新臺幣1,000元由抗告人連帶負擔。
    理  由
一、按執票人向本票發票人行使追索權時，得聲請法院裁定後強
    制執行。又二人以上在票據上共同簽名時，應連帶負責。票
    據法第123條、第5條第2項分別定有明文。又本票執票人依
    上開法條之規定，聲請法院裁定許可對發票人強制執行係屬
    非訟事件程序，以審查強制執行許可與否，並無確定實體上
    法律關係存否之效力，如發票人就票據債務之存否有爭執時
    ，應由發票人提起確認之訴，以資解決（最高法院56年台抗
    字第714號、57年台抗字第76號裁判要旨參照)。
二、本件相對人主張：伊執有抗告人於民國（下同）106年6月25
    日共同簽發免除作成拒絕證書之本票一紙（票號：WG000000
    0號），內載金額新臺幣9,000,000元，到期日為106年8月25
    日（下稱系爭本票），詎屆期提示未獲付款，依票據法第12
    3條聲請裁定准許強制執行等情，已據提出本票一紙為證，
    原裁定予以准許，即無不合。
三、抗告意旨略以：抗告人陳汝煌、陳惠美與相對人從無任何金
    錢往來，係抗告人陳汝烜未經陳汝煌、陳惠美之同意，擅自
    於系爭本票上簽名，抗告人陳汝煌、陳惠美既未在系爭本票
    上簽名，自不負系爭本票之票據責任。又相對人前執抗告人
    陳汝煌、陳惠美遭陳汝烜偽造之本票聲請強制執行，而陳汝
    烜經判決涉犯偽造有價證券等罪確定，相對人現仍對抗告人
    等行使系爭本票權利，實有觸犯行使偽造有價證券罪之嫌疑
    等語，爰聲明將原裁定廢棄。　　
四、經查，抗告人所稱即使屬實，亦係實體上之爭執，應由抗告
    人另行提起訴訟，以資解決，本件非訟程序不得加以審究。
    綜上，原裁定依相對人之聲請，准許本票強制執行，核無違
    誤。抗告人執前揭情詞指摘原裁定不當，求予廢棄，為無理
    由，應予駁回。
五、據上論結，本件抗告為無理由，依非訟事件法第46條、第21
    條第2項、第23條，民事訴訟法第495條之1第1項、第449條
    第1項、第85條第2項，裁定如主文。
中　　華　　民　　國　　111 　年　　5 　　月　　4 　　日
                  民事第四庭    法　官　姚銘鴻
以上正本係照原本作成。
本裁定除以適用法規顯有錯誤為理由，不得再抗告；如提再抗告
，應於收受送達後10日內委任律師為代理人向本院提出再抗告狀
（須按對造人數添具繕本），並繳納再抗告費新臺幣1,000元。
中　　華　　民　　國　　111 　年　　5 　　月　　4 　　日
                                書記官　楊美芳